臺灣板橋地方法院交通事件裁定　　　　96年度交聲字第1304號
原處分機關　交通部公路總局臺北區監理所板橋監理站
異　議　人
即受處分人　甲○○
上列異議人因違反道路交通管理處罰條例案件，對於交通部公路
總局臺北區監理所板橋監理站民國九十六年八月二十一日板監裁
字裁四一－Ｃ00000000號所為之裁決處分（原舉發案號
：臺北縣政府警察局九十六年六月十二日北縣警交字第Ｃ000
00000號），聲明異議，本院裁定如下：
    主  文
異議駁回。
    理  由
一、原處分意旨略以：異議人即受處分人甲○○於民國九十六年
    六月十二日二十一時五十分許，駕駛車牌號碼ＣＳＫ－一六
    九號重型機車，行經臺北縣板橋市○○路與雙十路口時，經
    警攔檢稽查，經測試檢定其呼氣酒精濃度達每公升０‧四四
    毫克，已逾規定不得駕駛車輛之濃度標準，乃依法掣單舉發
    違規，爰依道路交通管理處罰條例第三十五條第一項第一款
    、第二十四條第一項第二款之規定，裁處異議人罰鍰新臺幣
    三萬元，並吊扣其駕駛執照十二個月，施以道安講習等語。
二、聲明異議意旨略以：異議人當日騎乘機車行經臺北縣板橋市
    ○○路，適逢手機來電，遂停車並熄火接聽電話。而當時執
    行員警離伊停車處約三十至四十公尺遠，竟前來強行推擠伊
    至臨檢點酒測，伊當時並非行駛中，為此聲明異議，請求撤
    銷原處分云云。
三、按汽車駕駛人，駕駛汽車經測試檢定有酒精濃度超過規定標
    準者，處新臺幣一萬五千元以上六萬元以下罰鍰，並當場移
    置保管該汽車及吊扣其駕駛執照一年。汽車駕駛人，有第三
    十五條第一項規定之情形，應接受道路交通安全講習。汽車
    駕駛人有飲用酒類或其他類似物後其吐氣所含酒精濃度超過
    每公升０‧二五毫克或血液中酒精濃度超過百分之０‧０五
    以上，不得駕車，道路交通管理處罰條例第三十五條第一項
    第一款、第二十四條第一項第二款及道路交通安全規則第一
    百十四條第二款分別定有明文。
四、經查：本件受處分人即異議人甲○○於九十六年六月十二日
    二十一時五十分許，駕駛車號ＣＳＫ─一六九號重型機車，
    行經臺北縣板橋市○○路路與雙十路口，因酒後駕駛，經酒
    精濃度測試值為每公升０‧四四毫克，酒精濃度過量之違規
    事實，經臺北縣政府警察局海山分局埔墘派出所員警舉發，
    有臺北縣政府警察局九十六年六月十二日北縣警交字第Ｃ0
    0000000號舉發違反道路交通管理事件通知單影本一
    紙在卷可證，且異議人亦不否認其有喝酒之事實，有異議人
    之聲明異議狀附卷可稽；況異議人係領有駕駛執照之駕駛人
    ，其就道路交通安全規則第一百十四條第二款「汽車駕駛人
    有飲酒後其呼氣所含酒精成份超過每公升０‧二五毫克以上
    之情形者，不得駕車」之規定，自應知之甚稔，則即使如異
    議人所辯稱其於員警作酒精測試之際，係將其重型機車熄火
    停於路邊接聽電話，並未駕駛該重型機車，惟伊亦自承在伊
    接聽電話之前，伊確實係有駕車行經前揭違規地點之行為，
    顯見其於路邊接聽電話之前，確有酒後駕車之事實無誤，雖
    舉發員警作酒精測試時距離異議人尚有一段距離，且異議人
    並非係於騎乘機車時被查獲，然仍無礙於其酒後駕車違規行
    為之認定。綜上所述，異議人所辯，顯無理由。從而，原處
    分機關據以援引上開規定，裁處異議人罰鍰新臺幣三萬元，
    並吊扣駕駛執照十二個月，及施以道安講習，並無不當。本
    件異議為無理由，應予駁回。
據上論斷，應依道路交通案件處理辦法第十九條，裁定如主文。
中　　華　　民　　國　　96　　年　　10　　月　　9 　　日
                      交通法庭  法  官  王士珮
以上正本證明與原本無異。
如不服本裁定，應於裁定送達後五日內向本院提出抗告狀。
                                書記官  程欣怡
中　　華　　民　　國　　96　　年　　10　　月　　9 　　日
